臺灣苗栗地方法院民事簡易判決　九十一年度苗簡字第二七七號
　　原　　　告　誠泰商業銀行股份有限公司
　　法定代理人　甲○○
　　訴訟代理人　乙○○
　　　　　　　　劉錦洲
　　被　　　告　丙○○
右當事人間請求給付票款事件，本院判決如左：
    主　　  文
被告應給付原告新台幣壹佰萬元，及各自如附表所示提示日起至清償日止，按週年利
率百分之六計算之利息。
訴訟費用由被告負擔。
本判決得假執行。
    事實及理由
一、原告聲明：求為判決如主文所示。
二、事實摘要：
    原告起訴主張其持有被告簽發如附表所示支票二紙，詎屆期向付款人為付款之提
    示，竟因存款不足而遭退票，為此依票據之法律關係，訴請被告給付如訴之聲明
    所示之票款金額及各自附表所示提示日起至清償日止，按週年利率百分之六計算
    之利息。而被告則以如附表所示之二紙支票確均為其所簽發，惟係其夫任職之勇
    士物流公司因週轉需要向其借票而簽發，勇士物流公司有承諾不會將其所簽發如
    附表所示之二紙支票轉讓他人，詎竟違反承諾將系爭二紙支票轉讓與原告，又勇
    士物流公司另向其借貸一百萬元現金，雖曾簽發面額一百萬元之支票交付，惟屆
    期提示，已因存款不足而遭退票等語，資為抗辯。
三、理由要領：
(一)查原告主張之前開事實，業據其提出與所述相符之支票及退票理由單各二件為證
    ，且為被告所不爭執，自堪信原告之主張為真實。
(二)至被告雖以前揭情詞置辯。惟按票據債務人不得以自己與發票人或執票人之前手
    間所存抗辯之事由對抗執票人。但執票人取得票據出於惡意者，不在此限，票據
    法第十三條定有明文；次按票據行為，為不要因行為，執票人不負證明關於給付
    之原因之責任，如票據債務人主張執票人取得票據出於惡意或詐欺時，則應由該
    債務人負舉證之責，最高法院著有六十四年台上字第一五四０號判例足資參照。
    查如附表所示之二紙支票係訴外人勇士物流公司向原告借款融資所交付等情，業
    為被告所不爭執，自堪認實在，而被告就執票人之原告係出於惡意或詐欺取得系
    爭支票云云，並未能舉證以實其說，揆諸前開法例，票據債務人之被告自不得以
    其與執票人前手間所存抗辯事由對抗執票人，則被告前開所辯尚非足採。
(三)按在票據上簽名者，依票上所載文義負責；發票人應照支票文義擔保支票之支付
    ；執票人向支票債務人行使追索權時，得請求自為付款提示日起之利息，如無約
    定利率者，依年利六釐計算，票據法第五條第一項、第一百二十六條、第一百三
    十三條分別定有明文。查被告既在如附表所示之二紙支票之發票人上簽名，即應
    依票據上所載文義負責，並應照支票文義擔保系爭支票之支付。從而，原告基於
    票據關係請求被告給付如主文第一項所示之金額並法定遲延利息，於法尚無不合
    ，所訴應予准許。
(四)本件判決基礎事實已臻明確，兩造其餘攻擊防禦方法核與判決結果不生影響，爰
    不另一一加以審酌，附此敘明。
(五)本件係命清償票據上債務之判決，依民事訴訟法第三百八十九條第一項第四款之
    規定，自應依職權宣告假執行。
據上論結，本件原告之訴為有理由，依民事訴訟法第四百三十六條第二項、第七十八
條、第三百八十九條第一項第四款，判決如主文。
中　　　華　　　民　　　國　　九十一　　年　　　七　　　月　　　廿三　　日
                                  臺灣苗栗地方法院苗栗簡易庭
~B法　　　官　高  敏  俐
右為正本係照原本作成。
如對本判決上訴，須於判決送達後廿日內向本院提出上訴狀。
中　　　華　　　民　　　國　　九十一　　年　　　七　　　月　　　廿三　　日
~B法院書記官　蕭  雅  馨
附表：
~F0
~T40
┌─┬─────┬─────────┬──────────┬──────────┬─────┬────────┐
│編│發　票　人│　付　　款　　人　│發　　 　票　 　　日│提       示　   日　│ 票面金額 │ 支　票　號　碼 │
│號│　　　　　│　　　　　　　　　│　　　　　　　　　　│                    │（新台幣）│　　　　　　　　│
├─┼─────┼─────────┼──────────┼──────────┼─────┼────────┤
│１│丙○○    │台灣土地銀行苗栗分│九十年十一月十四日  │九十年十一月十四日  │四十八萬元│ＡＬＢ０八三０三│
│　│          │行　　　　　      │　　　　　　　　　　│　　　        　　　│　        │六五　　　      │
├─┼─────┼─────────┼──────────┼──────────┼─────┼────────┤
│２│丙○○    │台灣土地銀行苗栗分│九十年十二月十四日  │九十年十二月十四日  │五十二萬元│ＡＬＢ０八三０三│
│　│          │行　　　　　      │　　　　　　　　　  │　　　        　　　│　        │六六　　　      │
└─┴─────┴─────────┴──────────┴──────────┴─────┴────────┘
